臺灣高雄地方法院刑事判決　　　　　　　 94年度易字第313號
公　訴　人　臺灣高雄地方法院檢察署檢察官
被　　　告　甲○○
上列被告因違反電子遊戲場業管理條例毒案件，經檢察官提起公
訴（93年度偵字第24128 、24744 、24895 、25115 、25272 號
）及移送併辦（臺灣高雄地方法院檢察署93年度偵字第993 、15
37、169 號、及臺灣台南地方法院檢察署93年度偵字第1614號）
，被告於本院準備程序中為有罪之陳述，經合議庭裁定由受命
法官依簡式審判程序獨任審理，本院判決如下：
    主  文
甲○○共同連續違反未依電子遊戲場業管理條例規定辦理營利事
業登記者，不得經營電子遊戲場業之規定，處有期徒刑柒月。扣
案如附表編號一至八所示之物，及電動遊戲機台遙控器壹個，均
沒收。
    事  實
一、甲○○前因違反電子遊戲場業管理條例等案件，經台灣高等
    法院台南分院於93 年11 月17日以93年度上易字第517 號判
    處有期徒刑1 年2 月，併科罰金1 萬元確定（現正執行中）
    。其明知未依電子遊戲場業管理條例規定辦理營利事業登記
    者，不得經營電子遊戲場業，竟基於違法經營電子遊戲場業
    之概括犯意，先後為下列行為：
  (一)自93年11月18日起至同年12月2 日20時50分許為警查獲止，
    在高雄縣阿蓮鄉○○路236 號「龍如意超商」內，擺設電子
    遊戲機「戰象」1 台、「滿貫大亨」2 台、「超級大舞台」
    1 台、「大舞台」1 台、及「金龍鳳」1 台，供不特定人打
    玩，而違法經營電子遊戲場業，並於93年11月18日起，由知
    情而與之有犯意聯絡之受僱店員蘇春秀（經檢察官另案偵辦
    中），負責兌換電玩代幣、看顧機台工作，嗣於93年12月2
    日20時50分許，適有客人廖天才在上址把玩上開電子遊戲機
    「戰象」、「龍鳳」時，為警當場查獲，並扣得附表編號1
    所示之物。
  (二)自93年11月18日起至同月21日14時20分為警查獲止，在高雄
    縣鳳山市○○路276 號「ＳＴＯＰ超商」內，擺設電子遊戲
    機「金象王」1 台、「滿貫大亨」1 台、「魔法球」1 台，
    供不特定人打玩，而違法經營電子遊戲場業，並自93年11月
    18日起，由知情且與之有犯意聯絡之受僱店員楊蘊華（經檢
    察官另案偵辦中），負責兌換電玩代幣、看顧機台工作，嗣
    於93年11月21日14時20分許，適客人彭丞葳在上址把玩電子
    遊戲機「滿貫大亨」為警當場查獲，並扣得如附表編號2 所
    示之物。
  (三)自93年11月20日起至同月26日17時10分許為警查獲止，在高
    雄市○○區○○街26號「富而樂超商」內擅自擺設會電子遊
    戲機「金象王」1 台、「大舞臺」2 台、「魔法球」1 台、
    「滿貫大亨」1 台，供不特定人打玩，而違法經營電子遊戲
    場業，並自93年11月20日起，由知情而與之有犯意聯絡之受
    僱店員王俞乃（另經檢察官職權不起訴處分）負責兌換電玩
    代幣，看顧機台。嗣於93年11月26日17時10分許，經警在上
    址查獲，並扣得如附表編號3 所示之物。
  (四)自93年11月25日至同月30日21時40許為警查獲止，在高雄縣
    旗山鎮○○○路80號「ＳＴＯＰ超商」內，擺設電子遊戲機
    「滿貫大亨麻將」2 台、「小瑪莉水果盤」4 台，供不特定
    人打玩，而違法經營電子遊戲場業，並自93年11月25日起，
    由知情而與之有犯意聯絡之受僱店員陳德裕（經檢察官另案
    偵辦中），負責兌換電玩代幣，看顧機台。嗣於93年11月30
    日21時40許，為警在上址查獲，並扣得附表編號4 所示之物
    。
  (五)自93年11月25日至同年12月14日21時10許為警查獲止，在高
    雄縣燕巢鄉○○路830 號「ＳＴＯＰ超商」內，擺設電子遊
    戲機「超級大舞台」、「魔法球」、「大舞台」、「 金象
    王」、「滿貫大亨」各1 台，供不特定人打玩，而違法經營
    電子遊戲場業，並自93年11月25日起，由知情而與之有犯意
    聯絡之受僱店員員吳惠婷（另經檢察官職權不起訴處分）負
    責兌換電玩代幣看顧機台工作，嗣同年12月14日21時10分許
    ，經警在上址查獲，並扣得如附表編號5 所示之物，及電動
    遊戲機台遙控器1 個。
  (六)自93年11月25日至同年12月8 日20時17許為警查獲止，在高
    雄縣旗山鎮○○○路750 號「ＳＴＯＰ超商」內，擺設電子
    遊戲機「滿貫大亨」1 台、「小瑪莉變異體」3 台，供不特
    定人打玩，而違法經營電子遊戲場業，並自93年11月25日起
    ，由知情而與之有犯意聯絡之受僱店員王泰迪（未據起訴）
    ，負責兌換電玩代幣，看顧機台。嗣於同年12月8 日20時17
    許，為警在上址查獲，並扣得附表編號6 所示之物。
  (七)自93年11月28日至同年12月6 日14時15許為警查獲止，在高
    雄縣橋頭鄉○○村○○路72號「巨蛋超商」內，擺設電子遊
    戲機「大舞台」、「大魔法」、「龍鳳」、「喜從天降」各
    1 台，供不特定人打玩，而違法經營電子遊戲場業，嗣於同
    年12月6 日14時15許，經警在上址查獲，並扣得如附表編號
    7 所示之扣押物品。
  (八)自93年12月25日至同月27日22時20許為警查獲止，在台南縣
    安定鄉港尾村38號「寶貝熊超商」內，擺設電子遊戲機「滿
    貫大亨」2 台、「大舞台」2 台，及「金鵰王」、「魔法球
    」、「金象王」各1 台，供不特定人把玩，而違法經營電子
    遊戲場業，並自93年12月27日起，由知情而與之有犯意聯絡
    之受僱店員王千恩（未據起訴），負責兌換電玩代幣，看顧
    機台。嗣於同月27日22時20許，為警在上址查獲，並扣得附
    表編號8 所示之物。
二、案經高雄縣警察局岡山分局、鳳山分局、、旗山分局、湖內
    分局、高雄市政府警察局楠梓分局報告臺灣高雄地方法院檢
    察署檢察官偵查起訴及高雄縣政府警岡山分局、旗山分局、
    台南縣警察局善化分局移請臺灣高雄地方法院檢察署檢察官
    、臺灣台南地方法院檢察署檢察官移送併辦。
    理  由
一、按本件被告甲○○所犯係死刑、無期徒刑、最輕本刑為3 年
    以上有期徒刑以外之罪，其於準備程序就前揭被訴事實為有
    罪之陳述，經受命法官告知簡式審判程序之旨，並聽取其與
    公訴人之意見後，本院認無不得或不宜改依簡式審判程序進
    行之處，爰依刑事訴訟法273 條之1 第1 項，裁定本件由受
    命法官獨任進行簡式審判程序，合先敘明。
二、上述事實，業據被告坦承不諱，並有以下事證可資佐證：
  (一)且事實欄(一)部分，核與證人蘇春秀於警詢、偵查中之證述、
    證人廖天才於警詢之證述相符，並有如附表編號1 所示物品
    扣案可證，及營利事業登記證、高雄縣警察局湖內分局檢查
    紀錄表各1 份、查獲照片6 張附卷可稽。
  (二)且事實欄(二)部分，核與證人楊蘊華於警詢、偵查中之證述，
    證人彭丞葳於警詢之證述相符，並有如附表編號2 所示物品
    扣案可證，及營利事業登記證、高雄縣警察局鳳山分局檢查
    紀錄表各1 份、查獲照片3 張附卷可稽。
  (三)且事實欄(三)部分，核與證人王俞乃於警詢、偵查中之證述相
    符，及如附表編號3 所示物品扣案可證，並有營利事業登記
    證、高雄市政府警察局行政科專勤組檢查紀錄表各1 份、查
    獲照片8 張附卷可稽。
  (四)且事實欄(四)部分，核與證人陳德裕於警詢、偵查中之證述相
    符，並有如附表編號4 所示物品扣案可證，及營利事業登記
    證、高雄縣警察局鳳山分局檢查紀錄表各1 份、查獲照片12
    張附卷可稽。
  (五)且事實欄(五)部分，核與證人吳惠婷於警詢、偵查中之證述相
    符，並有如附表編號5 所示物品扣案可證，及財政部臺灣省
    南區國稅局岡山稽徵所函、高雄縣警察局岡山分局橋頭分駐
    所檢查紀錄表各1 份、查獲照片9 張附卷可稽。
  (六)且事實欄(六)部分，核與證人王泰迪於警詢、偵查中之證述相
    符，並有如附表編號6 所示物品扣案可證，及營利事業登記
    證、高雄縣警察局旗山分局檢查紀錄表各1 份、查獲照片8
    張附卷可稽。
  (七)且事實欄(七)部分，核與證人林永晟於警詢、偵查中之證述相
    符，並有如附表編號7 所示物品扣案可證，及營利事業登記
    證、高雄縣警察局岡山分局橋頭分駐所檢查紀錄表各11份、
    查獲照片9 張附卷可稽。
  (八)且事實欄部分，核與證人王千恩、鄭正雄、賴瑞宙於警詢之
    證述相符，並有如附表編號8 所示物品扣案可證，及營利事
    業登記證、台南縣警察局善化分局檢查紀錄表各1 份、查獲
    照片6 張附卷可稽。
  (九)綜上足認，被告前揭自白與事實相符，應可採為論罪之依據
    ，本案事證明確，被告犯行堪以認定。
二、核被告甲○○所為，係違反電子遊戲場業管理條例第15條之
    未依電子遊戲場業管理條例規定辦理營利事業登記者，不得
    經營電子遊戲場業之規定，應依同條例第22條之規定論處。
    被告與店員蘇春秀、楊蘊華、王俞乃、陳德裕、吳惠婷、王
    泰迪、王千恩，分就事實欄(一)、(二)、(三)、(四)、(五)、(六)、(八)部
    分犯行，有犯意聯絡及行為分擔，為共同正犯。被告先後多
    次未經許可經營電子遊戲場之犯行，時間緊接，方法相同，
    觸犯構成要件相同之罪名，顯係基於概括犯意反覆為之，應
    依連續犯之規定論以一罪，並加重其刑。檢察官雖僅就被告
    事實欄(一)、(二)、(三)、(四)部分犯行起訴，然經檢察官移送併案
    之事實欄(五)、(六)、(七)、(八)部分犯行，與前揭起訴並經本院論
    罪科刑之違法經營電子遊戲場業之犯行間，有連續犯之裁判
    上一罪關係，為檢察官起訴之效力所及，本院自應併予審理
    。爰審酌被告有如事實欄所示之違反電子遊戲場業管理條例
    等案件前科，有上開判決及臺灣高等法院被告全國前案記錄
    表各1 份在卷可證，竟不知警惕，仍連續違法經營電子遊戲
    場業，規避行政管理，先後為警查獲高達8 次，及其違法經
    營之時間、規模，犯後坦承違法經營電子遊戲場業之犯行等
    一切情狀，量處如主文所示之刑。扣案如附表所示之電子遊
    戲機台、代幣，及電動遊戲機台遙控器1 個，係被告所有，
    供其犯罪所用之物，業據被告供陳明確，應依刑法第38條第
    1 項第2 款之規定宣告沒收
四、公訴意旨另以：被告甲○○明知未依電子遊戲場業管理條例
    規定辦理營利事業登記者，不得經營電子遊戲場業，竟基於
    違法經營電子遊戲場之概括犯意，(一)自93年10月28日起至同
    年11月17日，在高雄縣阿蓮鄉○○路236 號「龍如意超商」
    內，擺設會產生聲光、圖案、動作之「戰象」1 台、「滿貫
    大亨」2 台、「超級大舞台」1 台、「大舞台」1 台、及「
    金龍鳳」1 台等6 台電子遊戲機具，供不特定人打玩，僱用
    蘇春秀，負責兌換電玩代幣工作，而違規經營電子遊戲場業
    。(二)自93年11月2 日起，在高雄縣燕巢鄉○○路107 號「富
    而樂超商」內擅自擺設電子遊戲機「魔法球」1 台、「龍鳳
    」1 台、「滿貫大亨」2 台、「大舞台」2 台、「金象王」
    1 台，且在未告知林劍其未經主管機關核准及辦理營利事業
    登記之情況下，僱用林劍為店員。嗣於93年11月15日19時55
    分，適朱萬吉在上址把玩上開「大舞台」機臺，為警當場查
    獲。(三)於93年11月16日起至同月17日，在高雄縣鳳山市○○
    路276 號「ＳＴＯＰ超商」內，擺設會產生聲光、圖案、動
    作之「金象王」1 台、「滿貫大亨」1 台、「魔法球」1 台
    等3 台電子遊戲機具，供不特定人打玩，並以月薪新台幣18
    000 元之代價，僱用楊蘊華負責販售超商商品及兌換電玩代
    幣工作，而違規經營電子遊戲場業，因認被告此部分亦涉犯
    係犯電子遊戲場業管理條例第22條之罪嫌。
二、按案件曾經判決確定者，應諭知免訴之判決，刑事訴訟法第
    302 條第1 款有明文。次按，刑事訴訟法第302 條第1 款規
    定，案件曾經判決確定者，應為免訴之判決，係以同一案件
    ，已經法院為實體上之確定判決，該被告應否受刑事制裁，
    既因前次判決而確定，不能更為其他有罪或無罪之實體上裁
    判，此項原則，關於實質上一罪或裁判上一罪，其一部事實
    已經判決確定者，對於構成一罪之其他部分，固亦均應適用
    ，但此種事實係因審判不可分之關係，在審理事實之法院，
    就全部犯罪事實，依刑事訴訟法第267條規定，本應予以審
    判，故其確定判決之既判力自應及於全部之犯罪事實，惟若
    在最後審理事實法院宣示判決後始行發生之事實，既非該法
    院所得審判，即為該案判決之既判力所不能及，是既判力對
    於時間效力之範圍應以最後審理事實法院之宣示判決日為判
    斷之標準（最高法院32年上字第2578號判例、88年台上字第
    2576號判決可資參照）。
三、經查被告前被訴明知未依電子遊戲場業管理條例辦理營利事
    業登記者，不得經營電子遊戲場業違法，竟基於經營電子遊
    戲場概括犯意，竟自92年3 月23日起至93年9 月21日止，在
    高雄市○○○路「寶貝熊超商」等43處超商、商行，先後擺
    設賭博性電子遊戲機，及擺設電子遊戲機具，違法經營經營
    電子遊戲場業、常業賭博案件，經臺灣高等法院台南分院於
    93 年11 月17日以93年度上易字第517 號判處有期徒刑1 年
    2 月，併科罰金1 萬元確定，有上述判決及臺灣高等法院被
    告全國前案記錄表各1 份在卷可證，該臺灣高等法院台南分
    院93年度上易字第517 號之既判力時點即為93年11月17日。
    本件檢察官起訴所指之犯罪事實，其中犯罪時間自93年10月
    28 日 起至同年11月17日止部分，即(一)於93年10月28日起至
    同年11月17日止，在高雄縣阿蓮鄉忠孝236 號「龍如意超商
    」內，擺設電子遊戲機，(二)自93年11月2 日起至93年11月15
    日19 時55 分為警查獲止，在高雄縣燕巢鄉○○路107 號「
    富而樂超商」內擅自擺設電子遊戲機(三)自93年11月16日起至
    同年11 月17 日止，在高雄縣鳳山市○○路276 號「ＳＴＯ
    Ｐ超商」內，擺設電子遊戲機，而違法經營電子遊戲場業部
    分，係在臺灣高等法院台南分院93年度上易字第517 號確定
    判決（下稱前案）之既判力時點之前，且本件犯罪時間與前
    案之犯罪時間緊接，二者均為擺設電子遊戲機以之經營電子
    遊戲場業，犯罪手法完全相同，所犯均係犯罪構成要件相同
    之罪，顯係基於概括之犯意反覆為之，應認此部分與前案有
    連續犯之裁判上一罪關係，依審判不可分原則，自應為前案
    確定判決之既判力效力所及，則檢察官就此部分重行起訴，
    揆諸前揭說明，本應為免訴之諭知，惟因公訴意旨認此部分
    與前開被告論罪科刑部分，有繼續犯之實質上一罪及連續犯
    之裁判上一罪關係，爰不另為免訴之諭知，附此敘明。
據上論斷，應依刑事訴訟法第273 條之1 第1 項、第299 條第1
項前段，電子遊戲場業管理條例第15條、第22條，刑法第11條前
段、第28條、第56條、第38條第1 項第2 款，判決如主文。
本案經檢察官乙○○到庭執行職務。
中　　華　　民　　國　　94　　年　　4 　　月　25　　　日
                  刑事第十六庭  法　官  陳億芳
以上正本證明與原本無異。
如不服本判決，應於收受送達後10日內向本院提出上訴書狀。
中　　華　　民　　國　　94　　年　　4 　　月　27　　　日
　　　　　　　　 　　　　       書記官  林國龍
附錄本判決論罪科刑之法條：
電子遊戲場業管理條例第15條
未依本條例規定辦理營利事業登記者，不得經營電子遊戲場業。
電子遊戲場業管理條例第22條
違反第15條規定者，處行為人1 年以下有期徒刑、拘役或科或併
科新台幣50萬元以上250 萬元以下罰金。
附表：
┌───┬───────────────┬──────────┬────┐
│編　號│　　　 電子遊戲機臺　　　　　 │機臺內扣得之代幣　　│備註　  │
│　　　│　　　　　　　　　　　　　　  │　　　　　　　　　　│（未摽明│
│      │                              │                    │者均為台│
│      │                              │                    │灣高雄地│
│      │                              │                    │方法院檢│
│　　　│　　　　　　　　　　　　　　  │　　　　　　　　　　│察署）　│
├───┼───────────────┼──────────┼────┤
│1  　 │「滿貫大亨」2 台；「戰象」、「│代幣1423枚。　　　　│93年度偵│
│　　　│超級大舞台」、「大舞台」、「金│　　　　　　　　　　│字第2527│
│　　　│龍鳳」各1 台（均含ＩＣ板，共6 │　　　　　　　　　　│2 號    │
│　　　│塊）                          │　　　　　　　　　　│　　　　│
├───┼───────────────┼──────────┼────┤
│2   　│「滿貫大亨」、「金象王」、「魔│代幣111 枚。　    　│93年度偵│
│　　　│法球」各1台（均含ＩＣ板，共3　│　　　　　　　　　　│字第2474│
│　　　│塊）　　　　　　　　　　　　　│　　　　　　　　　　│4 號    │
├───┼───────────────┼──────────┼────┤
│3　　 │「大舞台」2台0；「魔法球」、「│代幣59枚。    　　　│93年度偵│
│  　  │滿貫大亨」「金象王」各1台（均 │　　　　　　　　　　│字第2489│
│　　　│含ＩＣ板，共5塊）。　　　　　 │　　　　　　　　　　│5 號    │
├───┼───────────────┼──────────┼────┤
│4   　│「滿貫大亨麻將」2臺、「小瑪莉 │代幣20枚。　　  　　│93年度偵│
│　　　│水果盤」4台（均含ＩＣ板，共6　│　　　　　　　　　　│字第2911│
│　　　│塊）　　　　　　　　　　　　　│　　　　　　　　　　│5 號    │
├───┼───────────────┼──────────┼────┤
│5   　│「超級大舞台」、「魔法球」、「│代幣1枚             │93年度偵│
│　　　│大舞台」、「金象王」、「滿貫大│　　　　　　　　　　│字第1537│
│　　　│亨」各1台（均含ＩＣ板，共5塊）│　　　　　　　　　　│號      │
├───┼───────────────┼──────────┼────┤
│6   　│「滿貫大亨」1台、「小瑪利變異 │代幣162枚           │94年度偵│
│　　　│體」3台（均含ＩＣ板，共4塊）  │　　　　　　　　　　│字第169 │
│      │                              │                    │號      │
├───┼───────────────┼──────────┼────┤
│7　   │「大舞台」、「大魔法」「喜從天│代幣738枚           │93年度偵│
│　　　│降」、「龍鳳」各1台（均含ＩＣ │　　　　　　　　　　│字第993 │
│　　　│板，共4塊）                   │            　　　　│號      │
├───┼───────────────┼──────────┼────┤
│8　   │「滿貫大亨」2 台、「大舞台」2 │                    │臺灣台南│
│　　　│台、及「金鵰王」、「魔法球」、│　　　　　　　　　　│地方法院│
│　　　│「金象王」各1 台              │　　　　　　　　　　│檢察署94│
│　　　│                              │　　　　　　　　　　│年度偵字│
│　　　│                              │　　　　　　　　　　│第1614號│
└───┴───────────────┴──────────┴────┘
